【裁判字號】    98,勞訴,22
【裁判日期】    980618
【裁判案由】    給付資遣費等
【裁判全文】
臺灣臺南地方法院民事判決              98年度勞訴字第22號
原      告  丁○○
            乙○○
            丙○○
            甲○○
被      告  資金實業股份有限公司
                    統一編號：.
法定代理人  戊○○
上列當事人間請求給付資遣費等事件，經本院於民國98年6月4日
言詞辯論終結，判決如下：
    主  文
被告應給付原告丁○○新台幣陸拾陸萬參仟參佰元；給付原告乙○○新台幣參拾貳萬零陸佰伍拾元；給付原告丙○○新台幣參拾
陸萬肆仟捌佰元；給付原告甲○○新台幣參拾貳萬參仟貳佰柒拾
伍元，及均自民國九十八年五月十三日起至清償日止，按週年利
率百分之五計算之利息。
訴訟費用新台幣壹萬柒仟陸佰參拾貳元由被告負擔。
本判決第一項於原告丁○○、乙○○、丙○○、甲○○分別以新
台幣貳拾貳萬壹仟壹佰元、新台幣壹拾萬柒仟元、新台幣壹拾貳
萬壹仟陸佰元、新台幣壹拾萬捌仟元供擔保後，得假執行；但被
告如以新台幣陸拾陸萬參仟參佰元、新台幣參拾貳萬零陸佰伍拾
元、新台幣參拾陸萬肆仟捌佰元、新台幣參拾貳萬參仟貳佰柒拾
伍元分別為原告丁○○、乙○○、丙○○、甲○○預供擔保後，
得免為假執行。
    事實及理由
一、本件被告經合法通知，未於言詞辯論期日到場，核無民事訴
    訟法第386條所列各款情形，爰依原告之聲請，由其一造辯
    論而為判決。
二、原告起訴主張：
  (一)原告丁○○、乙○○、丙○○及甲○○四人均係受雇於被告
    公司十多年之員工，原告丁○○及乙○○擔任被告公司生產
    線員工，原告丙○○則擔任被告公司生產線組長，原告甲○○係擔任被告公司倉庫管理人員，詎於民國98年2月25日被
    告公司以「公司因有股東糾紛而停止營業」為由，於同年3
    月5日迅將原告等全體員工解雇。之後原告等人向被告公司
    請求給付資遣費及98年3月份之薪資時，被告公司置之不理
    ，令原告等人求助無門，不僅頓失工作，亦喪失生活經濟唯
    一來源。被告公司對應給付原告之資遣費等雖無否認，惟卻
    一再推託拒不給付，令原告等人不得已致提起本訴，此有勞
    資爭議協調紀錄表及離職證明書可證。
  (二)請求項目及理由：
    1.雇主依勞動基準法第11條或第13條但書規定終止勞動契約
      者，應依左列規定發給勞工資遣費：（一）在同一雇主之
      事業單位繼續工作，每滿一年發給相當於一個月平均工資
      之資遣費…又勞工工作滿15年以上年滿55歲者，得自請退
      休，且其工作年資每滿一年給與兩個基數，但超過15年之
      工作年資，每滿一年給與一個基數，最高總數以45個基數
      為限；前項退休金基數之標準係指核准退休時一個月平均
      工資，勞動基準法第53條、第55條第1項第1款及第2款規
      定。另勞工適用本條例之退休金制度者，適用本條例後之
      工作年資，於勞動契約依勞動基準法第11條、第13條但書
      、第14條及第20條或職業災害勞工保護法第23條、第24條
      規定終止時，其資遣費由雇主按其工作年資，每滿一年發
      給二分之一個月之平均工資，未滿一年者，以比例計給…
      ，勞工退休金條例第12條規定。
    2.原告丁○○請求退休金及資遣費部分：
      (1)原告丁○○係自74年5月20日起受雇被告公司，於76年6
        月27日離職，嗣又於81年11月26日起再次受雇被告公司
        ，迄至98 年3月5日遭被告公司解雇止，其受雇期間計
        18年，此有投保資料表足證。
      (2)原告丁○○於97年2月1日起之月投保薪資為20,100元，
        此金額為最低薪資，為計算之便，原告請求之平均工資
        金額願以月投保薪資即20,100元計算（另三位原告主張
        亦同）。
      (3)退休金及資遣費請求：
        原告丁○○受雇被告公司滿15年以上，且亦已年滿55歲
        以上（38年3月26日生），故爰依上開規定請求如下：
        15年×20,100×2＝603,000元；另三年×20,100＝60,
        300元總計663,300元（603,000＋60,300＝663,300）
    3.原告乙○○請求資遣費部分：
      (1)原告乙○○係自88年1月6日受雇被告公司，於98年3月5
        日遭被告公司解雇止，受雇期間計十年一個月，有投保
        資料表足證。
      (2)原告乙○○於97年2月1日起之月投保薪資為31,800元，
        以此計算平均工資，爰依上開勞基法相關規定請求如下
        ：10年×31,800＝318,000元；另一個月×31,800÷12
        ＝2,650元，總計320,650元（318,000＋2,650＝
        320,650 ）
    4.原告丙○○請求資遣費部分：
      (1)原告丙○○係自80年1月10日受雇被告公司，於98年3
        月5日遭被告公司解雇止，受雇期間計18年餘，有投保
        資料表足證。
      (2)原告丙○○於97年9月1日起之月投保薪資為22,800元，
        以此計算平均工資，爰依上開勞基法及勞工退休金條例
        相關規定請求如下：
        受雇期間自80年1月10日起至95年6月30日止，共15年
          5個月，此部分爰依舊制請求：即15年×22,800＝
          342,000元；另5個月×22,800÷12＝9,500元以上計
          351,500元。
        受僱期間自95年7月1日起至98年3月5日止，共2年8個
          月，此部分爰依新制請求：二年×22,800÷2（依新
          制滿一年發給二分之一個月之平均薪資）；另八個月
          ×22,800÷12÷2＝7,600元以上計30,400元。
        總計381,900元（351,500＋30,400＝381,900），惟
          原告依協調時請之請求主張364,800元。
    5.原告周中正請求資遣費部分：
      (1)原告周中正係自80年4月1日受雇被告公司，於98年3 月
        5日遭被告公司解雇止，受雇期間計17年11個月，有投
        保資料表足證。
      (2)原告於周中正97年9月1日起之月投保薪資為20,100元，
        以此計算平均工資，爰依上開勞基法及勞工退休金條例
        相關規定請求如下：
        受雇期間自80年4月l日起至94年6月30日止，共14年3
          個月，此部分爰依舊制請求：即14年×20,100＝281,
          400元；另3個月×20,100÷12＝5,025元以上計286,
          425元。
        受雇期間自94年7月l日起至98年3月5日止，共3年8個
          月，此部分爰依新制請求：即三年×20,100÷2＝30,
          150（新制滿一年發給二分之一個月之平均薪資）；
          另八個月×20,100÷12÷2＝6,700元以上計36,850元
        總計323,275元（286,425＋36,850＝323,275）。
  (三)綜上所陳，原告等人十多年來每日均兢兢業業為被告公司賣
    力，以公司為家，若非對被告公司及老董事長之信賴，原告
    豈會將畢生最黃金之階段奉獻給被告公司，無論被告公司有
    任何要求，原告等人均全力配合，才使被告公司業務蒸蒸日
    上，然被告公司卻不顧原告等人權利，徒以「公司已被股東
    楊悅文查封而無法營運」為由，毫未支付任何資遣費逕將原
    告等人予以解雇，且事實上，該訴外人楊悅文與被告公司之
    債權係以和解方式而成立，姑不論是否確有此債權，被告公
    司實不應以家族間之糾紛為由，損害原告等受雇多年之老員
    工應有之權益。
  (四)並聲明：1.被告應給付原告丁○○663,300元；原告乙○○
    320,650元；原告丙○○364,800元；原告周中正323,275元
    及均自起訴狀送達之日起至清償日止，按法定利率計算之利
    息；2.願供擔保請准宣告假執行。
三、被告未於言詞辯論期日到場，亦未提出準備書狀作何聲明或
    陳述。
四、經查：原告主張之上開事實，業據其提出與其所述相符之勞
    資爭議調處集體申請名冊、財團法人台南勞資事務基金會勞
    資爭議協調紀錄及離職證明書四紙、已繳納勞工個人專戶明
    細資料等件為證，被告對於原告主張之事實，既未於言詞辯
    論期日到場爭執，亦未提出書狀作何聲明或陳述，以供本院
    審酌，本院綜合上開事證，依調查證據之結果，堪信原告之
    主張為真實。從而，本件原告依據勞動基準法第16條第1、3
    項、第17條、第53條、第55條及勞工退休條例第9條第1項、
    第12條之規定，請求被告給付原告丁○○、乙○○、丙○○
    、周中正分別為663,300元、320,650元、364,800元、
    323,275元，及自起訴狀繕本送達被告之翌日即98年5月13日
    起至清償日止，按年息百分之5計算之利息，為有理由，應
    予准許。
五、按訴訟費用，由敗訴之當事人負擔；法院為終局判決時，應
    依職權為訴訟費用之裁判，民事訴訟法第78條及第87條第1
    項分別定有明文。經核本件訴訟費用額為17,632元（即第一
    審裁判費），而原告之請求為有理由，爰依上開規定確定被
    告應負擔之訴訟費用如主文第2項所示。
六、原告丁○○陳明願供擔保以代釋明，聲請宣告假執行，核無
    不合，爰酌定如主文第3項所示相當之擔保金額，併予准許
    之。又因本件命被告給付予原告乙○○、丙○○及周中正等
    人之部分，均未逾50萬元，爰依民事訴訟法第389條笫1項第
    5款、第392條第2項之規定，依職權宣告假執行及免為假執
    行。
七、結論：原告之訴為有理由，依民事訴訟法第385條第1項前段
    、第78條、第87條第1項，判決如主文。
中    華    民    國    98    年    6     月    18    日
                  民事第二庭    法  官  侯明正
以上正本係照原本作成。
如不服本判決，應於判決送達後20日內，向本院提出上訴狀並表
明上訴理由，如於本判決宣示後送達前提起上訴者，應於判決送
達後20日內補提上訴理由書（須附繕本）。
中    華    民    國    98    年    6     月    18    日
                                書記官  程欣怡


司法院資訊處製作；財團法人民間司法改革基金會備份。
